【裁判字號】    89,易,2310
【裁判日期】    900409
【裁判案由】    恐嚇取財
【裁判全文】
臺灣桃園地方法院刑事判決                        八十九年度易字第二三一號
    公  訴  人  臺灣桃園地方法院檢察署檢察官
    被      告  乙○○
右列被告因恐嚇取財案件，經檢察官提起公訴（八十九年度偵字第一二一四六號），
及移送併辦（八十九年度偵字第一三四四八號），本院判決如左：
    主    文
乙○○共同連續意圖為自己不法之所有，以恐嚇使人將本人之物交付，未遂，處有期
徒刑壹年。
    事    實
一、乙○○基於意圖為自己不法所有之概括犯意，先於民國八十九年五月間某日在中
    國時報刊登「誠徵司機」之廣告，俟八十九年五月十六日，張瑄昌見報即向乙○○接洽應徵司機，二人相約於翌（十七）日十一時許，在桃園縣中壢市○○路一
    五三號前見面，張瑄昌依約駕駛丙○○所有、張瑄昌使用之車牌號碼七Ｇ─三三
    六七號自用小客車前往上址，乙○○隨即進入車內向張瑄昌表示其已獲錄用，並
    告知其至對面賓館搭載客人後，趁其下車未熄火而不注意之際竊取上述王瑄昌所
    有之自用小客車，得手後，旋駕車離去，並將之藏放於同縣楊梅鎮怡仁醫院停車
    場內。乙○○復與甲○○○（已審結）基於共同意圖為自己不法所有之犯意聯絡
    及行為分擔，於民國八十九年五月十七日十六時許、翌（十八）日十七時許，在
    桃園縣中壢市○○路凱旋門社一二八之八號八樓，接續以電話向張瑄昌及其妻丙○○告稱：「若要取回車子，需準備贖款新台幣（下同）十萬元」等語，以加害
    財產之事恐嚇丙○○、張瑄昌，致使丙○○、張瑄昌心生畏懼。旋因丙○○、張
    瑄昌無力支付上述贖款，始未得逞。嗣於同年月二十日，乙○○與甲○○○（已
    審結）在有偵辦犯罪職務之公務員發覺前，向桃園縣警察局楊梅分局楊梅派出所
    自首而接受裁判。
二、乙○○復與陳春木（本院另案審理中）共同基於同前之犯意聯絡，由乙○○自八
    十九年八月二十九日起連續三天在中國時報刊登「誠徵司機」之廣告，俟丁○○
    見報後以電話向乙○○接洽應徵司機，乙○○隨即向丁○○表示其已獲錄用，並
    於同年月日下午一時三十分許以電話告知其至桃園縣楊梅鎮○○路「火狐狸賓館
    」搭載由陳春木（本院另案審理中）所喬裝之客人「吳董」，丁○○隨即駕駛其
    母羅古定妹所有之車牌號碼Ｖ八─八三一九號自用小客車前往「火狐狸賓館」搭
    載陳春木，於搭載陳春木（本院另案審理中）之途中，乙○○再以電話告知丁○○順道前往桃園縣楊梅鎮○○街「圓夢賓館」搭載另一客人，於同日下午二時十
    分許抵達上述之「圓夢賓館」後，陳春木（本院另案審理中）即趁丁○○下車進
    入賓館內接載客人未熄火而不注意之際，竊取上述丁○○所有之上述自用小客車
    ，得手後，旋駕車離去。陳春木（本院另案審理中）隨即以電話向丁○○恫嚇稱
    ：「以六萬元贖車，若不匯錢，就將車子丟掉」等語，並要求丁○○將款項匯至
    華南商業銀行中壢分行（帳號：000000000000）乙○○之帳戶內，
    以加害財產之事恐嚇丁○○，致使丁○○心生畏懼。嗣因丁○○報警處理，為警
    於同日晚間十時四十分許在桃園縣楊梅鎮○○路旁之產業道路上截獲陳春木（本
    院另案審理中）駕駛上開丁○○之失竊車輛後，再循線於八十九年九月二日十時
    三十分許，在桃園縣楊梅鎮○○路一七八號查獲乙○○，始未取得贖款而未得逞
    。
三、案經乙○○自首暨被害人丁○○訴由桃園縣警察局楊梅分局報請臺灣桃園地方法
    院檢察署檢察官偵查起訴及移送併辦。
    理    由
一、訊據被告乙○○對於右揭犯罪事實坦承不諱，核與同案共犯陳春木、甲○○○之
    供述，及被害人張瑄昌、丙○○、丁○○之指訴情節相符，並贓物領具二紙、車
    輛竊盜車牌失竊資料個別查詢報表─查詢車輛認可資料一紙在卷可憑，本件事證
    明確，被告犯行，堪以認定。
二、核被告乙○○所為，係犯刑法第三百二十條第一項竊盜罪、第三百四十六條第三
    項、第一項之恐嚇取財未遂罪。被告乙○○就向張瑄昌、丙○○恐嚇取財未遂之
    犯行部分與甲○○○間；及就向丁○○竊盜、恐嚇取財未遂之犯行部分與陳春木
    間，有犯意聯絡及行為分擔，均為共同正犯。被告先後二次竊盜既遂及恐嚇取財
    未遂之犯行，各皆時間緊密，犯意概括，所犯構成要件相同罪名，均為連續犯，
    依刑法第五十六條規，皆各以一竊盜罪、一恐嚇取財未遂罪論，並均加重其刑。
    又被告對二被害人即丙○○、張瑄昌為恐嚇取財未遂之犯行，應依刑法第五十五
    條規定，論以想像競合犯，從一重處斷。其所犯上開竊盜罪、恐嚇取財未遂罪二
    罪之間，有方法、結果之牽連關係，為牽連犯，應依刑法第五十五條規定，從一
    重之恐嚇取財未遂罪處斷。又其行為已著手恐嚇取財行為之實施，尚未生犯罪之
    結果，為未遂犯，依刑法第二十六條前段之規定，按既遂犯之刑度減輕其刑。爰
    審酌被告素行、犯罪之動機、目的及手段，連續二次犯行犯罪所生損害非輕，惟
    念其犯罪後態度尚可等一切情狀，量處如主文所示之刑。
三、公訴人雖僅就被告犯罪事實（二）部分之犯行起訴，然被告其餘犯行，與起訴部
    分有連續犯之裁判上一罪關係，為起訴效力所及，本院自得併予審判。再自首犯
    罪應減輕其刑之規定，其立法意旨在鼓勵罪犯悔悟遷善，且可免偵查之勞費，連
    續犯雖為裁判上之一罪，但事實上為數個犯罪行為，故應就所有連續行為皆自首
    ，始能以自首論，故被告雖就一部分行為自首，即不得依自首之規定減輕其刑，
    均併予敘明。
據上論斷，應依刑事訴訟法第二百九十九條第一項前段，刑法第二十八條、第五十六
條、第三百四十六條第三項、第一項、第三百二十條第一項、第五十五條、第二十六
條前段，罰金罰鍰提高標準條例第一條前段，判決如主文。
本案經檢察官陳志全到庭執行職務。
中      華      民      國    九十      年      四      月      九      日
                                臺灣桃園地方法院刑事第二庭
                                    法  官   曾  正  耀
右正本證明與原本無異。
如不服本判決，應於判決送達後十日內向本院提出上訴狀( 應附繕本 )，上訴於
臺灣高等法院。
                                    書記官  文  巧  雲
中        華        民        國   九十   年   四   月    九    日
附論罪科刑依據之法條：
刑法第三百二十條第一項
意圖為自己或第三人不法之所有，而竊取他人之動產者，為竊盜罪，處五年以下有期
徒刑、拘役或五百元以下罰金。
刑法第三百四十六條第一項
意圖為自己或第三人不法之所有，以恐嚇使人將本人或第三人之物交付者，處六月以
上五年以下有期徒刑，得併科一千元以下罰金。


司法院資訊處製作；財團法人民間司法改革基金會備份。
